【裁判字號】    92,交易緝,15
【裁判日期】    921204
【裁判案由】    公共危險
【裁判全文】
臺灣臺中地方法院刑事判決                        九十二年度交易緝字第一五號
    公  訴  人  臺灣臺中地方法院檢察署檢察官
    被      告  乙○○
右列被告因過失傷害等案件經檢察官提起公訴（八十九年度偵字第四九九八號）經本
院合議庭裁定適用簡式審判程序，判決如左：
    主      文
乙○○服用酒類，不能安全駕駛動力交通工具而駕駛，處有期徒刑參月，如易科罰金
，以參佰元折算壹日。又因過失傷害人，處有期徒刑肆月，如易科罰金，以參佰元折
算壹日。應執行有期徒刑陸月，如易科罰金，以參佰元折算壹日。
    事      實
一、乙○○明知酒醉不能安全駕駛動力交通工具，竟於民國八十八年十月十九日下午
    三時五分許，飲酒過量，仍駕駛車牌號碼ＳＳＮ－０八０號輕機車，沿台中市○○路，由西往東方向行駛，行至精武路二九一號前，應注意汽車行駛時，駕駛人
    應注意車前狀況，並隨時採取必要之安全措施，且汽車在雙向二車道劃有分向限
    制線之段行駛時，不得駛入來車之車道內，且依當時情形並無不能注意之情事，
    竟貿然駛入來車道，適有由甲○○附載妻子丙○○騎乘車牌號碼ＹＩＹ－三二一
    號重機車，自台中省立圖書館由南往北穿越精武路，欲左轉精武路往西方向行駛
    ，且已穿過精武路之中心線，到達外側快車道，乙○○在發現甲○○之機車時已
    剎停不及，直接撞及甲○○機車左側，甲○○與丙○○人車倒地，甲○○因而受
    有頭部外傷性併腦震盪之傷害；丙○○受有左手肘挫傷及右膝窩擦傷之傷害。警
    員在據報前往處理時，經檢測乙○○吐氣每公升含酒精成分零點六四亳克而查出
    上情。
二、案經被害人甲○○與丙○○訴請台中市警察局第二分局報請台灣台中地方法院檢
    察署檢察官偵查起訴。
    理      由
一、然右開犯罪事實，業據被告乙○○供承不諱，核與告訴人甲○○指訴情節相符，
    復有道路交通事故調查報告表、告訴人診斷證明書二紙在卷可稽。按汽車行駛時
    ，駕駛人應注意車前狀況，並隨時採取必要之安全措施，且汽車在雙向二車道劃
    有分向限制線之段行駛時，不得駛入來車之車道內，道路交通安全規則第九十四
    條第三項、第九十七條第二款定有明文，被告在公路上駕駛自應注意該規定。況
    依當時天候、道路狀況等均良好，有前開報告表可稽，被告並無不能注意之情形
    ，卻未能注意以致肇事，使告訴人等受有傷害，故被告之過失行為與告訴人等之
    受傷害間，有相當因果關係甚明。
二、按刑法於八十八年四月二十一日經總統公布增訂第一百八十五條之三，將服用酒
    類不能安全駕駛動力交通工具而駕駛者，亦納入刑事處罰之範疇，該條規定並自
    同年月二十三日正式施行，犯本條之罪係屬抽象危險犯，其立法目的在嚇阻酒後
    駕車，危害公眾安全及防止交通事故之發生，條文中所稱「不能安全駕駛動力交
    通工具」係屬不確定之法律概念，除衡之行為人駕車時飲用酒類之程度及血液中
    酒精含量之多寡外，並應參以行為人當時之精神狀態、駕馭車輛之情形及對於交
    通號誌或指揮之遵守能力，以資相佐，斷非徒以飲酒數量作為取決是否成罪之唯
    一標準，否則，個人酒量殊異，偶因特殊情狀致未達平日精神狀態者亦所在多有
    ，欲以劃一標準遽為能否安全駕車或酒醉之論斷，誠屬難能，惟參考德國、美國
    之認定標準，駕駛人於呼氣中酒精濃度達每公升零點五五毫克以上者，肇事率為
    一般正常人之十倍，認為已達不能安全駕駛之標準，法務部八十八年五月十八日
    法八八檢字第００一六六九號函亦採斯旨。本案被告酒測呼氣酒精濃度為每公升
    ０．六四毫克，足認被告駕車時確已達不能安全駕駛動力交通工具之程度。
三、核被告所為，係犯刑法第一百八十五條之三酒醉不能安全駕駛動力交通工具罪及
    二百八十四條第一項前段過失傷害罪。被告酒醉致人受傷，應依道路交通管理處
    罰條例第八十六條第一項加重其刑。被告所犯上開二罪，犯意各別，構成要件不
    同，應予分論併罰，被告以一行為致甲○○、丙○○二人受傷為想像競合犯，應
    依刑法第五十五條從一重之甲○○部分處斷。爰審酌被告酒後駕車、過失程度、
    被害人所受傷勢、犯後坦承犯行等一切情狀，分別量處如主文所示之刑及易科罰
    金之折算標準並定其應執行刑及易科罰金之折算標準。
據上論斷，應依刑事訴訟法第二百七十三條之一第一項、第二百九十九條第一項前段
、道路交通管理處罰條例第八十六條第一項、刑法第一百八十五條之三、第二百八十
四條第一項前段、第五十五條、第四十一條第一項前段、第五十一條第五款、罰金罰
鍰提高標準條例第一條前段、第二條，判決如主文。
中    華    民    國      九十二     年       十二     月      四       日
                                      臺灣臺中地方法院交通法庭
                                          法  官  郭  德  進
右正本證明與原本無異。
如不服本判決，應於判決送達後十日內向本院提出上訴狀( 應附繕本 )，上訴於臺灣
高等法院臺中分院。
                                          書記官
中    華    民    國      九十二     年       十二     月      五       日
刑法第一百八十五條之三：
服用毒品、麻醉藥品、酒類或其他相類之  物，不能安全駕駛動力交通工具而駕駛者
處一年以下有期徒刑、拘役或三萬元以下罰金。
刑法第二百八十四條第一項：
因過失傷害人者，處六月以下有期徒刑、拘役或五百元以下罰金，致重傷者，處一年
以下有期徒刑、拘役或五百元以下罰金。
                                                                        Ａ


司法院資訊處製作；財團法人民間司法改革基金會備份。
